【裁判字號】    95,訴,719
【裁判日期】    950327
【裁判案由】    搶奪等
【裁判全文】
臺灣板橋地方法院刑事判決               95年度訴字第719號
公  訴  人  臺灣板橋地方法院檢察署檢察官
被      告  甲○○
                    （
上列被告因搶奪等案件，經檢察官提起公訴（九十五年度偵字第
二八０六號），被告於本院準備程序中就被訴事實為有罪之陳述
，經告知被告簡式審判程序之旨，並聽取當事人之意見後，合議
庭裁定由受命法官獨任進行簡式審判程序，判決如下：
    主    文
甲○○竊盜，累犯，處有期徒刑肆月。又意圖為自己不法之所有
，而搶奪他人之動產，累犯，處有期徒刑拾月。應執行有期徒刑
壹年壹月。
    犯罪事實
一、甲○○前於民國九十一年間因違反毒品危害防制條例案件，
    經本院以九十一年度訴字第一三０八號判處應執行有期徒刑
    十月確定，於九十二年九月二日入監服刑，於九十三年六月
    二十七日縮短刑期執行完畢（於本案構成累犯）。詎猶不知
    悔改，於九十五年二月二日下午四時三十分許，在臺北縣永
    和巿永貞路一四七巷一號前，見丙○○所有之車牌號碼ＤＰ
    Ｆ－三一０號輕機車停放該處且鑰匙未取下，車主亦未在現
    場，乃認有機可趁，竟基於意圖為自己不法所有之犯意，逕
    以該鑰匙發動前開輕機車之電門而竊取之，得手後供己作為
    代步工具使用。嗣甲○○於九十五年二月三日上午六時二十
    五分許，騎乘上揭竊得之輕機車，行經臺北縣永和巿保平路
    二一四巷十二弄口，見乙○○手提皮包獨自一人行走，認機
    不可失，遂起意基於搶奪之犯意，尾隨乙○○至同縣巿永貞
    路三三九號旁，趁乙○○不及防備之際，猝然徒手搶奪乙○○手提之皮包一只（內有國民身分證及健保卡各一張、現金
    新臺幣一千一百五十元；檢察官起訴書誤載為新臺幣一千元
    ）得逞。得手後正欲騎乘機車逃離現場時，適為途經該處之
    民眾黃臨清目睹上情，立即騎乘機車衝撞甲○○，甲○○因
    而人車倒地，旋為警據報到場查獲上情。
二、案經臺北縣政府警察局永和分局報請臺灣板橋地方法院檢察
    署檢察官偵查起訴，甲○○於本院準備程序中就被訴事實為
    有罪之陳述，經告知甲○○簡式審判程序之旨，並聽取當事
    人之意見後，合議庭裁定由受命法官獨任進行簡式審判程序
    。
    理    由
一、上揭犯罪事實，業據被告甲○○迭於警詢、偵查中及本院審
    理時自白不諱（見臺灣板橋地方法院檢察署九十五年度偵字
    第二八０六號偵查卷第六頁至第七頁及第四十五頁至第四十
    六頁、本院九十五年三月二十一日簡式審判筆錄），核與被
    害人乙○○、丙○○於警詢時指述渠等財物遭搶及被竊等情
    節相符（見同上偵查卷第十二頁至第十三頁及第十六頁），
    並經證人黃臨清於警詢及偵查中證述其目睹被告行搶經過及
    以機車撞倒被告等事實明確（見同上偵查卷第十八頁及第六
    十四頁），且有被害人乙○○、丙○○出具之贓物認領保管
    單各一紙、車輛竊盜－詳細資料畫面、車籍資料作業詳細畫
    面各一件、搶案現場暨被告竊盜、搶奪所獲財物照片影本十
    二幀、天主教會耕莘醫院永和分院診斷證明書影本一份在卷
    可資佐證（見同上偵查卷第二十五頁至第三十六頁），足認
    被告自白與事實相符。是本案事證明確，被告犯行堪以認定
    ，應予依法論罪科刑。
二、核被告所為，係犯刑法第三百二十條第一項之普通竊盜罪及
    同法第三百二十五條第一項之普通搶奪罪。其所犯上揭二罪
    間，罪名有異，犯意各別，應予分論併罰。又被告前於九十
    一年間因違反毒品危害防制條例案件，經本院以九十一年度
    訴字第一三０八號判處應執行有期徒刑十月確定，於九十二
    年九月二日入監服刑，於九十三年六月二十七日縮短刑期執
    行完畢，有臺灣高等法院被告前案紀錄表一件在卷足憑，其
    於五年內再犯本案有期徒刑以上之罪，為累犯，應依刑法第
    四十七條規定加重其刑。爰審酌被告正值壯年，竟不思循正
    常途徑賺取錢財，反竊取他人所有之機車，又四處尋找作案
    目標，利用機車快速行進、被害婦女不及防備之機會，搶奪
    他人手提皮包，不僅造成被害人之財產損失，亦使被害人精
    神上飽受驚嚇，甚有招致身體傷害之可能，更嚴重破壞社會
    秩序，兼衡其犯罪動機、目的、生活狀況、智識程度以及犯
    罪後坦承犯行之良好態度等一切情狀，分別量處如主文所示
    之刑，並定應執行刑，以資懲儆。
據上論斷，應依刑事訴訟法第二百七十三條之一第一項、第二百
九十九條第一項前段，刑法第三百二十條第一項、第三百二十五
條第一項、第四十七條、第五十一條第五款，罰金罰鍰提高標準
條例第一條前段，判決如主文。
本案經檢察官陳鴻濤到庭執行職務。
中    華    民    國    95    年    3     月    27    日
                  刑事第七庭  法  官  王  瑜  玲
上列正本證明與原本無異。
如不服本判決，應於判決送達後10日內向本院提出上訴狀（應附
繕本），上訴於臺灣高等法院。
中    華    民    國    95    年    3     月    27    日
                              書記官  黃  頌  棻
附錄本案論罪科刑法條全文：
中華民國刑法第三百二十條
（普通竊盜罪、竊佔罪）
意圖為自己或第三人不法之所有，而竊取他人之動產者，為竊盜
罪，處五年以下有期徒刑、拘役或五百元以下罰金。
意圖為自己或第三人不法之利益，而竊佔他人之不動產者，依前
項之規定處斷。
前二項之未遂犯罰之。
中華民國刑法第三百二十五條
（普通搶奪罪）
意圖為自己或第三人不法之所有，而搶奪他人之動產者，處六月
以上五年以下有期徒刑。
因而致人於死者，處無期徒刑或七年以上有期徒刑，致重傷者，
處三年以上十年以下有期徒刑。
第一項之未遂犯罰之。


司法院資訊處製作；財團法人民間司法改革基金會備份。
